臺灣高等法院高雄分院刑事判決　　　　　96年度上訴字第94號
上　訴　人
即　被　告　乙○○
　　　　　　　　　　（另案於臺灣高雄監獄執行中）
選任辯護人　張永昌律師
上列上訴人因違反毒品危害防制條例案件，不服臺灣高雄地方法
院95年度訴緝字第100 號中華民國95年12月4日第一審判決（起
訴案號：臺灣高雄地方法院檢察署93年度偵緝字第817 號），提
起上訴，本院判決如下：
     主  文
上訴駁回。
     事  實
一、乙○○前因違反毒品危害防制條例案件，經臺灣高雄地方法
    院89年度訴字第2437號判決處有期徒刑8 月確定，甫於民國
    91年6 月14日執行完畢。詎仍不知悔改，乙○○明知海洛因
    、甲基安非他命為毒品危害防制條例第2 條第2 項第1 款、
    第2 款明定之第一級、第二級毒品，不得持有、販賣，竟基
    於販賣第一級毒品海洛因以從中牟利之概括犯意，以其使用
    之門號0000000000號行動電話為聯絡工具，於如附表一所示
    之時間、地點，以如附表一所示之金額、次數，連續販賣第
    一級毒品海洛因予如附表依所示之人；另竟基於販賣第二級
    毒品甲基安非他命以從中牟利之犯意，亦以其使用之上開行
    動電話為聯絡工具，於如附表二所示之時間、地點，以如附
    表二所示之金額，販賣第二級毒品甲基安非他命予梁秀華1
    次。嗣於92年9 月30日15時35分許，在高雄市○○區○○路
    478 巷21號2 樓為警查獲，並扣得附表三所示之物。
二、案經高雄市政府警察局移送臺灣高雄地方法院檢察署檢察官
    偵查起訴。
    理  由
壹、證據能力部分：
一、按被告以外之人於偵查中向檢察官所為陳述，除顯有不可信
    之情況者外，得為證據，刑事訴訟法第159 條之1 第2 項定
    有明文。蓋因檢察官與法官同為司法官署，且檢察官代表國
    家偵查犯罪，依法有訊問被告、證人及鑑定人之權力，且須
    對被告有利、不利之情形均應注意，況徵諸實務運作，檢察
    官實施刑事偵查程序，亦能恪遵法定程序之要求，不致有違
    法取證情事且可信度極高，是被告以外之人前於偵查中已具
    結而為證述，除反對該項供述得具有證據能力之一方，已釋
    明「顯有不可信之情況」之理由外，不宜以該證人未能於審
    判中接受他造之反對詰問為由，即遽指該證人於偵查中之陳
    述不具證據能力，方符前揭法條之立法意旨。是證人梁秀華
    、甲○○於檢察官偵查時經具結所為陳述，被告及辯護人未
    提出有何不法取供之情形，是客觀上並無顯不可信之情，依
    上開說明，證人梁秀華、甲○○於偵查中之證述均得為證據
    。
二、按被告以外之人於檢察事務官、司法警察官或司法警察調查
    中所為之陳述，與審判中不符時，其先前之陳述具有較可信
    之特別情況，且為證明犯罪事實存否所必要者，得為證據，
    刑事訴訟法第159 條之2 定有明文。
（一）證人甲○○未於原審及本案審判中到庭作證，致無從認定
      其於警詢時所為之陳述是否與審判中不符，且辯護人對其
      於警詢陳述之證據能力聲明異議，又無其他傳聞法則例外
      規定之適用，依上開規定，應認證人甲○○於警詢時所為
      之陳述無證據能力。
（二）證人梁秀華、康秀靖、郭淑芬等人於警詢中之陳述，對於
      渠等向被告購買海洛因、甲基安非他命之細節，供述甚詳
      且較無保留，然渠等於原審審理到庭作證時，則一概否認
      被告涉有販賣海洛因、甲基安非他命犯行，足認渠等於警
      詢時之陳述與審判中不符，本院審酌渠等於警詢之陳述較
      接近案發時點，且是在記憶猶新的情況下直接作成，又當
      時被告未在場，渠等直接面對詢問警員所為陳述較為坦然
      ，較無顧忌，亦較少考量利弊得失，而較無事後串謀迴護
      被告之情事，應與事實較相近，而具有較可信之特別情況
      ，且為證明本案被告犯罪事實存否所必要，是依上開規定
      ，應認均有證據能力。
三、又按通訊保障及監察法業於88年7 月14日制定公布，同年月
    16日生效，司法警察機關因偵辦刑事案件，為蒐集或調查證
    據，而有實施通訊監察之必要者，於偵查中應由檢察官依職
    權或聲請核發通訊監察書，載明應記載事項，始得為之，其
    有急迫之情形經檢察官口頭通知先予執行通訊監察者，亦應
    於24小時內補發通訊監察書，同法第5 條、第6 條、第11條
    規定已明。本案經高雄市政府警察局向臺灣高雄地方法院檢
    察署檢察官聲請核發通訊監察書，由臺灣高雄地方法院檢察
    署檢察官於92年8 月21日及92年9 月18日核發雄檢楠監稱字
    第117 、124 號之通訊監察書，有該通訊監察書2 份附卷可
    稽（見警卷第19、20頁），且被告及辯護人對該監聽譯文之
    內容並不爭執（見本院卷第93頁），是依上開核發之通訊監
    察書所監聽之錄音帶及譯文均得為作為證據。
貳、實體部分：
一、訊據上訴人即被告乙○○（下稱被告）矢口否認有何販賣第
    一級、第二級毒品之犯行，辯稱：門號為0000000000號行動
    電話非僅其一人使用，其認識梁秀華、康秀靖、郭淑芬，不
    認識甲○○，沒有見過面，伊無販賣毒品予梁秀華、康秀靖
    、郭淑芬、甲○○云云。
二、經查：
（一）證人甲○○於偵查中結證稱：0000000000是我的電話，該
      門號在92年間主要是我在使用，（07）0000000 是我家裡
      電話，（提示警卷第51頁譯文表）買一張是買海洛因1 千
      的意思，在警詢說以電話0000000000、（07）0000000 打
      電話給綽號「祥仔」電話0000000000聯絡預購海洛因數量
      、金額，在前往高雄市左營區榮總醫院附近見面時先將錢
      交給他後，在現場等約30分鐘他再將海洛因交給我是實在
      的，我透過這種方式買大概3 個月，3 天1 次約30次，每
      次買1 千到6 千元之間，去年8 月到11月間在左營區榮總
      醫院附近交付等語（見93年度偵緝字第817 號卷第66、67
      頁），是證人甲○○確有以0000000000、（07）0000000
      之門號向0000000000門號使用人購買海洛因甚明。雖證人
      甲○○於偵查時另證稱：賣海洛因之人不是被告乙○○等
      語（見上開偵卷第67頁），惟被告於警詢時自承：於92年
      10月初至11月底左右，甲○○有以門號0000000000行動電
      話打給我之門號0000000000行動電話聯絡，電話中要求我
      幫忙替他購買毒品海洛因1 次，但我電話中就拒絕他等語
      （見警卷第3 頁反面），則被告顯有以門號0000000000之
      行動電話與證人甲○○聯絡過，甚而談過海洛因相關事宜
      ，則門號0000000000行動電話之使用人，及販賣海洛因予
      證人甲○○之人應為被告無訛，證人甲○○證述販賣海洛
      因之人並非被告乙○○，顯係迴護之詞，委無可採。再觀
      之證人甲○○使用之（07）0000000 電話與0000000000門
      號，於92年9 月26日10時4 分、92年9 月28日11時40分、
      92年10月2 日15時10分及92年10月16日20時34分之4 通通
      聯內容，均提及「買一張」等情，有通聯譯文在卷可查（
      見警卷第51頁），又衡之證人甲○○亦不致甘冒偽證風險
      ，就上開購買海洛因方式等細節為不實證述，故證人甲○
      ○之上開證述應與事實相符，堪以採信。
（二）證人梁秀華於警詢中證稱：我的綽號是「久久」，施用毒
      品來源係向綽號「雄仔」男子購買，該男子真實姓名叫乙
      ○○，聯絡電話為0000000000，我只知道乙○○住高雄市
      榮總醫院後面，（提示乙○○照片），此人就是賣我毒品
      綽號「雄仔」之乙○○，我從92年9 月27日開始至92年10
      月14日止，以3 千至4 千不等之金額，向乙○○買過6 次
      甲基安非他命及海洛因，我先以我使用之0000000000電話
      打給乙○○0000000000聯絡見面時間、地點、交易金額、
      毒品數量後，再依約見面交易，最後一次在92年10月初，
      以電話約乙○○在榮總醫院後面巷子，以1 千元代價向乙
      ○○購得1 包甲基安非他命等語（見警卷第8 頁）；復偵
      查中結證稱：有向乙○○買海洛因，第1 次是在92年10月
      榮總醫院後面，最後1 次是11月，在榮總醫院那邊買3 次
      ，價格4 千、2 千、1 千，以0000000000打他電話聯絡，
      （提示乙○○照片）我說的乙○○是照片的乙○○；92年
      6 、7 月到93年1 、2 月有使用過0000000000之門號，沒
      有借別人使用，有跟乙○○買毒品海洛因、甲基安非他命
      ，海洛因買過3 、4 次，是92年間，每次買1 千、2 千或
      4 千，在高雄市榮總醫院後面，甲基安非他命在92年間買
      過1 次1 千元，錢跟毒品是一起交付，半盤是半錢的一半
      ，約賣4 千元，一錢是3.75公克，1 萬6 千元，一般行情
      是這樣等語（見93年度偵緝字第817 號卷第57、99頁）。
      然其於原審審理中卻改證稱：92年11月25日有在警局作筆
      錄，當時警員沒有對我威脅利誘，但筆錄如何製作，我不
      清楚，當時在停藥中，精神不好，當時應該是一問一答，
      可是我不一定照警察問的回答，我毒品是向我朋友買的，
      我叫他「哥」，我在警訊可能有說跟被告買過6 次，但那
      是亂說的，被告沒有賣我毒品；我93年6 月17日在檢察官
      訊問時說有向乙○○買甲基安非他命及海洛因是亂說的，
      當時在勒戒，也是在停藥，頭腦不是很清楚，我與被告沒
      有過節，我在92年下半年有用0000000000號電話，我綽號
      久久，我當時有打電話跟乙○○聯絡，但乙○○電話我忘
      記了等語（見原審95年9 月14日審判筆錄第12至15頁）。
      惟觀之證人梁秀華所使用之0000000000與0000000000之行
      動電話於92年8 月27日4 時3 分、同日5 時26分、92年10
      月3 日3 時20分之通聯記錄內容：「綽號99（久久）女子
      打入，我4 時30分下班，要買半盤（毒品），並歸還上次
      買藥（毒品）所欠之4 千5 百元」、「已到巷子口，拿藥
      並還4 千5 百元」、「要拿一盤之一半（約0.25錢）」等
      情，有通聯譯文表在卷可查（見警卷第42頁），核與證人
      梁秀華於警詢、偵訊中均證述確有向被告買過毒品等情相
      符，且證人梁秀華於93年5 月23日入戒治所接受觀察勒戒
      ，嗣於93年6 月18日因無繼續施用毒品傾向釋放出所，此
      有台灣高等法院在監在押全國紀錄表在卷可查（見95年度
      訴緝字第100 號卷），而證人梁秀華於偵查時證述之日期
      係93年6 月17日及94年5 月11日，則其於偵訊證述時已係
      勒戒期間之末日及業已釋放出所，則應無頭腦不清之情事
      ，故證人梁秀華於偵查時所為之證述應可採信。另證人警
      員黃世平於原審審理中結證稱：梁秀華、郭淑芬、康秀靖
      、甲○○警詢筆錄是我製作，製作筆錄當時，他們意識狀
      況都清楚，筆錄製作都採一問一答，沒有跟證人郭淑芬等
      人威脅說不配合就要移送，作筆錄時毒癮如果發作或精神
      狀況不好，我們會停止作筆錄，我們找到梁秀華是監聽乙
      ○○使用之電話，從通聯查出購買者郭淑芬、康秀靖等人
      等語（見原審95年11月15日審判筆錄第8 、9 、11頁）；
      證人警員莊東成於原審審理中結證稱：梁秀華、郭淑芬、
      康秀靖警詢筆錄由我繕打，當時作筆錄時他們意識正常、
      無不清現象，筆錄是一問一答等語（見原審95年11月15日
      審判筆錄第12、14頁），則證人梁秀華於警詢陳述時顯無
      精神不好、頭腦不清之情事。參諸證人梁秀華於警詢及偵
      查時證述向被告乙○○購買海洛因、甲基安非他命均一致
      ，嗣於原審審理中所為矛盾之陳述，證人梁秀華無法提出
      合理之解釋，再與上開通聯譯文之內容互相參照，應認證
      人梁秀華之警詢、偵訊中之證述為可採，被告確有販賣海
      洛因及甲基安非他命予證人梁秀華甚明，證人梁秀華於原
      審審理時證述未向被告購買毒品，顯係迴護被告之詞，不
      足採信。
（三）證人康秀靖於警詢證述：92年8 月27、28日至9 月底，以
      5 百元至1 千元不等價格，向綽號「雄仔」購買海洛因6
      、7 次，我是以0000000000打「雄仔」電話0000000000，
      聯絡預購海洛因金額、數量後，我就直接騎車前往「雄仔
      」住處（高雄市○○區○○路）找他，約在他加附近巷口
      ，見面當場交易海洛因，最後1 次交易是在9 月底10月初
      ，約在「雄仔」住處榮總路附近巷口見面時，向他購買1
      千元海洛因，「雄仔」我認識約10幾年，我先生的朋友，
      跟我也很熟，（提示乙○○照片）他就是賣海洛因給我綽
      號「雄仔」之人等語（見警卷第6 頁背面）；然於原審審
      理時改證稱：92年下半年有用0000000000門號，那段時間
      有打0000000000電話給乙○○，沒有向乙○○買海洛因，
      我在警詢沒有說92年8 月下旬至9 月底，向乙○○購買海
      洛因好幾次，警訊筆錄是我簽名的，我有向乙○○借錢，
      但沒有跟乙○○買東西，我跟乙○○係普通朋友沒有過節
      ，我當時施用海洛因係向別人買的，我警詢時在停藥，有
      些細節現在記不起來，當時精神不是很清楚，（提示警卷
      第6 頁背面、第7 頁正面）我對警詢內容沒有印象，我92
      年9 月是戒治出去，要去找觀護人報到，他們有通知我，
      但我都沒去等語（見原審95年9 月14日審判筆錄第3 至10
      頁）。惟觀之證人康秀靖所使用之0000000000與被告使用
      之0000000000行動電話，於92年8 月28日至92年10月14日
      之通聯記錄內容：0000000000之使用人向0000000000之使
      用人買1 千元或5 百元（毒品）多次，其中在92年9 月16
      日0000000000之使用人向0000000000之使用人稱沒有去報
      到，有通聯譯文表在卷可查（見警卷第32頁），核與證人
      康秀靖於警詢中證述確有向被告買過海洛因等情相符，且
      其於原審審理時，亦不否認其於92年下半年間有以000000
      0000電話撥打0000000000電話給乙○○與之聯絡，又其於
      92年9 月停止戒治後未向觀護人報告部分亦與通聯譯文內
      容相符，而其於92年8 月21日停止戒治處分出監乙節，亦
      有台灣高等法院在監在押全國紀錄表在卷可查（見95年度
      訴緝字第100 號卷）。再者，證人黃世平、莊東成均於原
      審審理中證述康秀靖等人警詢中並無意識不清之情況（詳
      如前敘），則證人康秀靖嗣後於原審審理中所為矛盾之陳
      述，無法提出合理之解釋，復與上開通聯譯文之內容互相
      參照，應認證人康秀靖警詢中之證述為可採，被告確有販
      賣海洛因予證人康秀靖甚明，證人康秀靖於原審審理時證
      述未向被告購買毒品，應係迴護被告之詞，不足採信。
（四）證人郭淑芬於警詢證述：我向綽號「雄仔」買海洛因，我
      都打0000000000跟「雄仔」聯絡，「雄仔」住榮總路，（
      提示乙○○照片），照片之人是賣我海洛因的人，我從92
      年8 月中旬開始向乙○○買海洛因，我都先打乙○○0000
      000000電話，約定購買金額後，大部分是乙○○送海洛因
      到我家給我，偶爾我才到乙○○家拿，每次買1 千元至2
      千元不等，最後1 次是92年10月2 日，我打乙○○之行動
      電話即到乙○○家，以1 千元買1 包海洛因，我前後買約
      有10幾次等語（見警卷第5 頁背面）；然於原審審理卻改
      證稱：92年8 月到12月有施用海洛因，當時沒有跟乙○○
      買海洛因，是向「偉仔」買的，不記得警詢如何說，當時
      神智不清，警察叫我趕快作筆錄，然後放我回去，我當時
      精神狀態不好，警詢中警察問我認不認識這個人，問我是
      否跟乙○○買毒品，我說不是，警察要我配合，所以我才
      說跟乙○○買海洛因，乙○○住榮總路那邊等語（見原審
      95 年11 月15日審判筆錄第3 至7 頁）。惟觀之證人郭淑
      芬所使用之0000000000與被告所使用之0000000000行動電
      話，於92年9 月22日之通聯記錄內容：係0000000000之使
      用人向0000000000之使用人買1 千元，並馬上到雄仔家拿
      ，有通聯譯文表在卷可查（見警卷第24頁），核與證人康
      秀靖於警詢中證述確有向被告買過海洛因等情相符，且證
      人郭淑芬於警詢對於向被告購買海洛因方式、次數、金額
      等細節均清楚陳述，又證人黃世平、莊東成於原審審理中
      均證述郭淑芬於警詢中並無意識不清之情況（詳如前述）
      ，而證人郭淑芬嗣後於原審審理中所為矛盾之陳述，其無
      法提出合理之解釋，參諸上開通聯譯文，應認證人郭淑芬
      警詢中之證述為可採，被告確有販賣海洛因予證人郭淑芬
      甚明，證人郭淑芬於原審審理時證述未向被告購買毒品，
      應係迴護被告之詞，不足採信。
（五）被告辯稱：0000000000號行動電話非僅其一人使用云云，
      惟查，0000000000之申請人係陳惠娟，此有台灣大哥大股
      份有限公司雙向通聯資料查詢1 紙在卷可查（見警卷第21
      頁），然被告對於0000000000門號之其他使用者，並未舉
      證供本院調查，另證人梁秀華、康秀靖、郭淑芬均證述渠
      等與0000000000號門號通話者係乙○○，另被告於製作警
      詢筆錄時，所留之聯絡電話亦係0000000000，此有乙○○
      警詢調查筆錄被訊問人資料欄可按（見警卷第1 頁），則
      0000000000之門號應係被告乙○○所使用無誤。
（六）海洛因及甲基安非他命分別係法定之第一級、第二級毒品
      ，物稀價昂，政府一向查禁森嚴，被告與證人甲○○、梁
      秀華、康秀靖、郭淑芬並非血緣至親，依常理，當無甘冒
      重典而平白提供海洛因或甲基安非他命渠等施用之理，是
      被告有營利之意圖無疑。再參以，邇來政府為杜絕毒品氾
      濫，毒害人民甚深，再三宣導教民眾遠離毒品、媒體之報
      導既深且廣，對於毒品之禁絕，應為民眾所熟悉。又政府
      對於查緝施用、轉讓及販賣毒品無不嚴格執行，且販賣毒
      品罪更係重罪，設若無利可圖，衡情一般持有毒品者，當
      不致輕易將持有毒品交付他人。況且，海洛因及甲基安非
      他命價格均不貲，且販賣毒品係違法行為，非可公然為之
      ，亦無公定之價格，不論任何包裝，均可任意分裝增減分
      量，每次買賣價量，亦可能隨時依雙方間之關係深淺、資
      力、需求量及對行情之認知、來源是否充裕、查緝是否嚴
      緊，購買者被查獲時供述購買對象之可能性風險之評估等
      ，因而異其標準，並機動調整，非可一概而論，是販賣利
      得除經坦承犯行或價量俱臻明確外，委難查得實情，販賣
      之人從價差或量差中牟利方式雖異，其意圖營利之非法販
      賣行為則屬同一。是以被告前揭所為海洛因及甲基安非他
      命之有償交易行為，除有反證可資認定係基於其他非關圖
      利之本意外，尚難徒因無法查悉其販入之價格，即得逕謂
      被告主觀上諉無營利意圖，而阻卻販賣毒品犯行之追訴。
（七）證人甲○○、梁秀華、康秀靖、郭淑芬對於有向被告購買
      海洛因、甲基安非他命乙節，分別於警詢或偵訊中證述明
      確，然對於購買海洛因、甲基安非他命之次數、價金則前
      後說法略有不同，或僅證述約略次數、金額，從罪疑為輕
      之原則，本院認依證人甲○○、梁秀華、康秀靖、郭淑芬
      於警詢或偵查中證述與被告交易海洛因、甲基安非他命次
      數、金額有不明確之處，則以次數較少、金額較低部分為
      被告販賣海洛因、甲基安非他命予甲○○、梁秀華、康秀
      靖、郭淑芬之次數、金額（詳如附表一、二所示）。起訴
      事實就被告販賣第一級毒品予證人康秀靖之次數約6 、7
      次；予證人郭淑芬之次數約10幾次，並未分別具體指明係
      6 次或7 次或超過10次，故此部分應認起訴範圍，前者為
      6 次，後者為10次，附此敘明。
（八）除前揭通訊監察譯文外，復有扣案如附表三編號1 至5 所
      示物品足資佐證，及上開扣案物之鑑定資料附卷可稽（詳
      如附表三）。
（九）綜上所述，被告乙○○前開辯解，顯係事後避就卸責之詞
      ，委不足採。被告確有販賣第一級毒品海洛因予證人甲○
      ○、梁秀華、康秀靖、郭淑芬；販賣第二級毒品甲基安非
      他命予證人梁秀華之事實，前已敘明，本件被告有意圖營
      利而販賣海洛因、甲基安非他命之犯行，事證明確，犯行
      洵堪認定。
三、查海洛因、甲基安非他命分別係毒品危害防制條例第2 條第
    2 項第1 、2 款所規定之第一級、第二級毒品，核被告乙○
    ○所為，就附表一部分，係犯毒品危害防制條例第4 條第1
    項之販賣第一級毒品罪；附表二部分，係犯同條例第4 條第
    2 項之販賣第二級毒品罪。其持有毒品海洛因及甲基安非他
    命之後，進而販賣，其持有毒品海洛因、甲基安非他命之低
    度行為，應分別為販賣第一級毒品、第二級毒品之高度行為
    所吸收，均不另論罪。又被告乙○○先後多次販賣第一級毒
    品之犯行，時間緊接，方法相同，觸犯構成要件相同之罪名
    ，顯係基於概括犯意而為之，應依修正前刑法第56條連續犯
    之規定論以一罪，並加重其刑，法定刑為死刑、無期徒刑部
    分，依法不得加重其刑。被告乙○○行為後刑法業於95年7
    月1 日修正施行，修正後刑法第2 條第1 項規定：「行為後
    法律有變更者，適用行為時之法律。但行為後之法律有利於
    行為人者，適用最有利於行為人之法律。」，查修正前刑法
    第56條連續犯之規定業經刪除，依修正後刑法之規定，則被
    告所犯上述各罪，應依數罪併罰之規定，分論併罰。比較新
    舊法之規定，修正後之規定並非有利於被告，應依刑法第2
    條第1 項前段之規定，應適用被告行為時之舊法論以連續犯
    ，附此敘明。被告所犯連續販賣第一級毒品及販賣第二級毒
    品2 罪，犯意各別，行為互殊，應予分論併罰。又查，被告
    乙○○前因違反毒品危害防制條例案件，經臺灣高雄地方法
    院89年度訴字第2437號判決處有期徒刑8 月確定，甫於91年
    6 月14日執行完畢，有臺灣高等法院被告前案紀錄表1 份可
    按，其於5 年以內故意再犯本件有期徒刑以上之販賣第一級
    毒品罪及販賣第二級毒品，不論依修正前或修正後之刑法第
    47 條 第1 項之規定，均構成累犯，對被告而言並無有利或
    不利之情形，自不生新舊法比較之問題，應逕依修正後之刑
    法第47條第1 項之規定，論以累犯，並就販賣第二級毒品部
    分加重其刑（法定刑為無期徒刑之部分，依法不得加重）；
    販賣第一級毒品部分遞加重其刑（法定刑為死刑、無期徒刑
    之部分，依法不得加重）。
四、原審認被告罪證明確，因而適用毒品危害防制條例第4 條第
    1 項、第2 項、第18條第1 項前段、第19條第1 項，刑法第
    2 條第1 項前段、第11條、修正前第56條、第47條第1 項、
    第51條第4 款規定，並審酌被告為一己私利而多次販售具成
    癮性、濫用性、侵害性之第一、二級毒品以營利，傷害他人
    身心健康，助長社會不良風氣，所販賣海洛因予甲○○、梁
    秀華、康秀靖、郭淑芬之次數不少，犯後否認犯行等一切情
    狀，就販賣第一級毒品部分，量處無期徒刑；就販賣第二級
    毒品部分，量處有期徒刑7 年6 月，並定其應執行無期徒刑
    ，並敘明扣案如附表三編號1 、2 所示之物，應依毒品危害
    防制條例第18條第1 項前段之規定沒收銷燬；扣案如附表三
    編號3 之物，有防止毒品裸露、逸出及潮濕之功用，並便於
    攜帶販賣，係屬被告供販賣第一級毒品及第二級毒品犯罪所
    用之物，應依毒品危害防制條例第19條第1 項之規定，宣告
    沒收；扣案如附表三編號4 、5 所示之物，係被告為分裝、
    販賣毒品所使用之物，雖屬被告供販賣第一、二級毒品犯罪
    所用之物，然其上均有海洛因殘渣（詳如附表三所示鑑定資
    料），已難與海洛因析離，自應視為海洛因一部，應依毒品
    危害防制條例第18條第1 項前段之規定沒收銷燬；扣案如附
    表三編號6 、7 所示之物，與被告販賣第一、二級毒品犯行
    無關，爰不為沒收銷燬或沒收之諭知，併予敘明。又被告販
    賣第一級毒品所得財物新台幣（下同）5 萬5 千元（詳如附
    表一所載），販賣第二級毒品所得財物1 千元，雖均未扣案
    ，仍均應依毒品危害防制條例第19條第1 項之規定沒收之，
    如全部或一部不能沒收時，以其財產抵償之。其認事用法，
    核無不合，量刑亦屬允當。被告上訴意旨否認犯罪，指摘原
    判決不當，為無理由，應予駁回。
據上論斷，應依刑事訴訟法第368條，判決如主文。
本案經檢察官姜麗儒到庭執行職務。
中　　華　　民　　國　　96　　年　　5 　　月　　16　　日
                  刑事第五庭    審判長法  官  翁慶珍
                                      法  官  范惠瑩
                                      法  官  陳  箐
以上正本證明與原本無異。
如不服本判決應於收受本判決後10日內向本院提出上訴書狀，其
未敘述上訴理由者，並得於提起上訴後10日內向本院補提理由書
狀（均須按他造當事人之人數附繕本）「切勿逕送上級法院」。
中　　華　　民　　國　　96　　年　　5 　　月　　16　　日
　　　　　　　　　　　　　　　　　　　書記官  魏文常
附錄本判決論罪科刑法條：
毒品危害防制條例第4條：
製造、運輸、販賣第一級毒品者，處死刑或無期徒刑；處無期徒
刑者，得併科新臺幣1 千萬元以下罰金。
製造、運輸、販賣第二級毒品者，處無期徒刑或7 年以上有期徒
刑，得併科新臺幣7 百萬元以下罰金。
製造、運輸、販賣第三級毒品者，處年以上有期徒刑，得併科新
臺幣5 百萬元以下罰金。製造、運輸、販賣第四級毒品者，處3
年以上10年以下有期徒刑，得併科新臺幣3 百萬元以下罰金。
製造、運輸、販賣專供製造或施用毒品之器具者，處1 年以上7
年以下有期徒刑，得併科新臺幣1 百萬元以下罰金。
前五項之未遂犯罰之。
 附表一：
┌──┬────┬───┬──────┬───────┬──┬──────┐
│編號│毒品名稱│買受人│   時 間    │    地 點     │次數│    金 額   │
├──┼────┼───┼──────┼───────┼──┼──────┤
│１  │海洛因  │甲○○│92年8月至92 │不特定地點。  │30次│1000元(30次)│
│    │        │      │年11月      │              │    │            │
├──┼────┼───┼──────┼───────┼──┼──────┤
│２  │海洛因  │梁秀華│92年9月27日 │高雄市榮總醫院│3次 │1000元 (1次)│
│    │        │      │至92年10月14│附近。        │    │、2000元 (1 │
│    │        │      │日          │              │    │次)、4000元 │
│    │        │      │            │              │    │(1次)       │
├──┼────┼───┼──────┼───────┼──┼──────┤
│３  │海洛因  │康秀靖│92年8月28日 │高雄市○○路附│6次 │500元(5次)、│
│    │        │      │至92年9月底 │近巷口。      │    │1000元(1次) │
├──┼────┼───┼──────┼───────┼──┼──────┤
│４  │海洛因  │郭淑芬│92年8月中旬 │約定購買金額後│10次│1000元(10次)│
│    │        │      │至92年10月2 │，大部分由賴俊│    │            │
│    │        │      │日          │雄送至郭淑芬住│    │            │
│    │        │      │            │處，偶爾才由郭│    │            │
│    │        │      │            │淑芬至乙○○住│    │            │
│    │        │      │            │處拿。        │    │            │
└──┴────┴───┴──────┴───────┴──┴──────┘
 附表二：
┌──┬────┬───┬──────┬───────┬──┬──────┐
│編號│毒品名稱│買受人│   時 間    │    地 點     │次數│    金 額   │
├──┼────┼───┼──────┼───────┼──┼──────┤
│１  │甲基安非│梁秀華│92年10月初  │高雄市榮總醫院│1次 │1000元(1次) │
│    │他命    │      │            │後面          │    │            │
└──┴────┴───┴──────┴───────┴──┴──────┘
 附表三：
┌──┬───────────┬───┬─────────┬───────┐
│編號│     扣押物品名稱     │所有人│   數量           │ 鑑定資料出處 │
├──┼───────────┼───┼─────────┼───────┤
│１  │第一級毒品海洛因      │乙○○│8包（均含有海洛因 │93偵緝817號卷 │
│    │                      │      │成分，其中7包驗後 │，P121        │
│    │                      │      │合計淨重8.8 3公克 │              │
│    │                      │      │、空包裝重3.15公克│              │
│    │                      │      │；另一包驗後淨重  │              │
│    │                      │      │2.99公克、空包裝重│              │
│    │                      │      │0.58公克）。      │              │
├──┼───────────┼───┼─────────┼───────┤
│２  │第二級毒品安非他命    │乙○○│1包（含有甲基安非 │93偵緝817號卷 │
│    │                      │      │他命成分，驗前毛重│，P126        │
│    │                      │      │0.4 公克，驗後毛重│              │
│    │                      │      │0.3 公克）。      │              │
├──┼───────────┼───┼─────────┼───────┤
│３  │空夾鏈袋              │乙○○│4 包。            │無。          │
├──┼───────────┼───┼─────────┼───────┤
│４  │吸管製鏟子            │乙○○│3支（均呈海洛因陽 │93偵緝817號卷 │
│    │                      │      │性反應，因海洛因殘│，P124        │
│    │                      │      │渣附著於上剝離不易│              │
│    │                      │      │，應將之整體視為毒│              │
│    │                      │      │品）。            │              │
├──┼───────────┼───┼─────────┼───────┤
│５  │電子秤                │乙○○│1台（呈海洛因陽性 │93偵緝817號卷 │
│    │                      │      │反應），其上之海洛│，P123        │
│    │                      │      │因殘渣剝離不易，應│              │
│    │                      │      │整體視為毒品。    │              │
├──┼───────────┼───┼─────────┼───────┤
│６  │第一級毒品海洛因殘渣袋│乙○○│8個（均呈海洛因陽 │93偵緝817號卷 │
│    │                      │      │性反應，因海洛因殘│，P125        │
│    │                      │      │渣附著於上剝離不易│              │
│    │                      │      │，應將之整體視為毒│              │
│    │                      │      │品）。            │              │
├──┼───────────┼───┼─────────┼───────┤
│７  │安非他命吸食器        │乙○○│2個（均呈甲基安非 │93偵緝817號卷 │
│    │                      │      │他命陽性反應，因甲│，P122、128   │
│    │                      │      │基安非他命殘渣附著│              │
│    │                      │      │於上剝離不易，應將│              │
│    │                      │      │之整體視為毒品）。│              │
└──┴───────────┴───┴─────────┴───────┘
